【裁判字號】    97,上訴,5078
【裁判日期】    971225
【裁判案由】    違反期貨交易法等
【裁判全文】
臺灣高等法院刑事判決                97年度上訴字第5078號
上  訴  人
即  被  告  乙○○
上列上訴人因違反期貨交易法等案件，不服臺灣臺北地方法院
97年度訴字第1544號，中華民國97年10月7日第一審判決（起訴
案號：臺灣臺北地方法院檢察署97年度偵緝字第1593號），提起
上訴，本院判決如下：
    主  文
上訴駁回。
    事實及理由
一、本案經本院審理結果，認第一審以上訴人即被告乙○○違反
    修正前公司法第19條第1項及期貨交易法第112條第5款之規
    定，適用修正前刑法第55條，從一重論以違反期貨交易法第
    112條第5款之未經許可，擅自經營期貨顧問事業罪，判處有
    期徒刑8月，並諭知沒收如原審判決主文所示之扣案物，並
    以被告犯罪時間雖在96年4月24日以前，惟被告於偵查中經
    通緝，於97年7月24日始緝獲到案，依中華民國九十六年罪
    犯減刑條例第5條規定，不得減刑。認事用法及量刑均無不
    當，應予維持，並引用第一審判決書記載之事實、證據及理
    由（如附件）。
二、上訴人即被告上訴意旨略以：
（一）被告乙○○於90年7月初到「天承行」任職，於7月23日察
      覺公司有怪異情事，主動以傳真檢舉函向台北市刑大舉發
      ，於7月底赴台北市政府警察局信義分局陳述公司的怪異
      情事，卻遭到百般阻撓搪塞，不予理會，截至90年11月底
      止，市刑大及信義分局皆未派人查訪，導致被告誤觸法網
      ，事後恍然大悟市刑大及信義分局皆未善盡公務員應有的
      察訪偵查工作，導致被告觸犯期貨交易法。被告當然認罪
      ，願接受國法制裁，但假如當時執法的市刑大及信義分局
      有稍盡執法的責任，客戶朱憶龍開戶投資的時間是在90年
      9月，離被告舉發「天承行不法」的時間90年7月23日差距
      一個月以上，被告誤觸法網之事根本不會發生。
（二）「天承行」經營非法公司的負責人在本案僅判刑10個月，
      而被告僅是公司的職員刑度是8個月，兩個人在犯罪動機
      、手法及利得上天差地遠，判決被告之刑度太重了，請求
      輕判並緩刑等語。
三、就上訴意旨補充判決理由如下：
（一）被告辯稱其於於90年7月初到「天承行」任職，於7月23日
      主動以傳真檢舉函向台北市刑大舉發，於7月底赴台北市
      政府警察局信義分局陳述公司的怪異情事，市刑大及信義
      分局皆未派人查訪，市刑大及信義分局皆未善盡公務員應
      有的察訪偵查工作，導致被告觸犯期貨交易法云云，經查
      ，被告於原審固提出其於90年7月23日向市刑大之舉發函
      一紙及信義分局之回函一件（見原審卷第75、76頁），被
      告所辯其於90年7月間有向警察機關舉發縱係屬實，惟被
      告既知向警察機關舉發，應認被告已知悉其所任職之「天
      承行」涉及不法情事，被告不思停止犯行，仍於舉發後有
      招攬被害人甲○○而實行本件犯罪之行為，被告自不能免
      於罪責，本件亦不符合刑法上自首之要件，被告所辯無解
      於罪責，且無刑法上減輕事由。
（二）次查，量刑事項，本屬法院職權之行使，苟無違反比例原
      則，尚難率指為不當，本件被告違反期貨交易法第112條
      第5款，其法定刑為處7年以下有期徒刑，得併科新臺幣三
      百萬元以下罰金，原審量處被告有期徒刑8月，核屬妥適
      ，被告上訴意旨指稱原審量刑太重，並無理由。復查，被
      告前於84年間曾因涉及背信罪經台灣台北地方法院判處有
      期徒刑1年，緩刑3年，並經本院駁回上訴確定，有本院被
      告前案紀錄表在卷可稽，被告再犯本罪，及審酌本件犯罪
      性質，核認不適宜再為緩刑宣告。
（三）綜上所述，被告上訴意旨所述，本院均認為為無理由，應
      予駁回。
據上論結，應依刑事訴訟法第373條、第368條，判決如主文。
本案經檢察官林秀濤到庭執行職務。
中    華    民    國    97    年    12    月    25    日
                  刑事第六庭審判長法  官 林堭儀
                                  法  官 張明松
                                  法  官 吳淑惠
以上正本證明與原本無異。
如不服本判決，應於收受送達後10日內向本院提出上訴書狀，其
未敘述上訴之理由者並得於提起上訴後10日內向本院補提理由書
（均須按他造當事人之人數附繕本）「切勿逕送上級法院」。
                                  書記官 陳雅加
中    華    民    國    97    年    12    月    26    日


司法院資訊處製作；財團法人民間司法改革基金會備份。
